【裁判字號】    95,訴,1981
【裁判日期】    951229
【裁判案由】    毒品危害防制條例
【裁判全文】
臺灣彰化地方法院刑事判決              95年度訴字第1981號
公  訴  人  臺灣彰化地方法院檢察署檢察官
被      告  甲○○
上列被告因違反毒品危害防制條例案件，經檢察官提起公訴（95
年度毒偵字第3622號、第4112號），被告於本院準備程序就被訴
事實為有罪之陳述，經本院合議庭裁定由受命法官獨任以簡式審
判程序審理，判決如下：
    主    文
甲○○施用第一級毒品，累犯，處有期徒刑捌月，扣案之第一級
毒品海洛因壹包（警秤毛重約零點貳公克）沒收銷燬；又施用第
二級毒品，累犯，處有期徒刑肆月；又施用第一級毒品，累犯，
處有期徒刑拾月；又施用第二級毒品，累犯，處有期徒刑玖月。
應執行有期徒刑貳年，扣案之第一級毒品海洛因壹包（警秤毛重
約零點貳公克）沒收銷燬。
    事    實
一、甲○○前因連續施用第一級毒品，經本院於民國90年2 月9
    日以90年度毒聲字第455 號裁定送強制戒治，嗣經停止戒治
    付保護管束、撤銷停止戒治再令戒治，而於92年3 月8 日執
    行完畢釋放。徒刑部分則經本院於90年6 月18日以90年度訴
    字第314 號判處有期徒1 年2 月確定。又因連續施用第一級
    毒品案件，經本法院於91年12 月15 日以91年度訴字第1278
    號判處有期徒刑8 月確定，上開2 案接續執行，甫於93年12
    月6 日因假釋期滿未經撤銷視為執行完畢。詎仍不知悛悔，
（一）先基於施用第一級毒品海洛因之犯意，於95年9 月5 日晚
      間7 時許，在其位於彰化縣彰化市○○里○○路94號之住
      所，以將海洛因摻水置入針筒內注射之方式，施用第一級
      毒品海洛因1 次。又基於施用第二級毒品甲基安非他命之
      犯意，於95年9 月5 日晚間7 時多許，在同上住所，以將
      甲基安非他命置入玻璃球中點火燒烤產生煙霧之方式，吸
      用第二級毒品甲基安非他命1 次。嗣於95年9 月5 日晚間
      8 時30分許，為警在彰化縣彰化市○○路與彰興路口查獲
      ，並採集其尿液送驗後，結果呈嗎啡及甲基安非他命陽性
      反應，另扣得其所有之第一級毒品海洛因1 包（警秤毛重
      約0.2 公克）。
（二）再基於施用第一級毒品海洛因之犯意，於95年9 月18日下
      午6 時許，在其前開住處，以將海洛因摻水置入針筒內注
      射之方式，施用第一級毒品海洛因1 次。另基於施用第二
      級毒品甲基安非他命之犯意，於95年9 月18日下午6 時多
      許，在上揭住所，以將甲基安非他命置入玻璃球中點火燒
      烤產生煙霧之方式，吸用第二級毒品甲基安非他命1 次。
      嗣於95年9 月20日上午11時50分許，在臺中縣大肚鄉○○
      路○ 段428 巷口後方排水溝處經警查獲，並採集液送驗後
      ，結果呈嗎啡及甲基安非他命陽性反應。
二、案經彰化縣警察局彰化分局、臺中縣警察局烏日分局報請臺
    灣彰化地方法院檢察署檢察官偵查起訴。
     理    由
一、按除被告所犯為死刑、無期徒刑、最輕本刑為3 年以上有期
    徒刑之罪或高等法院管轄第一審案件者外，於刑事訴訟法第
    273條第1項程序進行中，被告先就被訴事實為有罪之陳述時
    ，審判長得告知被告簡式審判程序之旨，並聽取當事人、代
    理人、辯護人及輔佐人之意見後，裁定進行簡式審判程序；
    除簡式審判程序及簡易程序案件外，第一審應行合議審判，
    刑事訴訟法第273 條之1第1項、第284條之1分別定有明文。
    本件被告甲○○所犯係死刑、無期徒刑、最輕本刑為3 年以
    上有期徒刑或高等法院管轄第一審案件以外之罪，並於本院
    行準備程序時就被訴事實為有罪之陳述，本院合議庭依前揭
    規定，經評議結果，裁定改由受命法官獨任行簡式審判程序
    ，先予敘明。
二、上開事實，業據被告甲○○於警詢、偵訊、本院審理中坦承
    不諱（見臺灣彰化地方法院檢察署95年度毒偵字第3622號卷
    第11、12、55、56頁、95年度毒偵字第4112號卷第3 、4 頁
    ，本院95年度訴字第1981號卷第28、34、35頁），且查：
（一）被告尿液經以氣相層析質譜儀（即ＧＣ／ＭＳ）方法檢驗
      結果，確均呈第一級毒品海洛因於人體代謝後之嗎啡、第
      二級毒品甲基安非他命之陽性反應，有彰化縣警察局彰化
      分局應受尿液採驗人尿液檢體採集送驗紀錄表、詮昕科技
      股份有限公司95年9 月19日第00000000號濫用藥物尿液檢
      驗報告、臺中縣警察局烏日分局委託鑑驗尿液編號與真實
      姓名對照表、中山醫學大學附設醫院95年9 月28日檢驗報
      告各1 份附卷足證（見臺灣彰化地方法院檢察署95年度毒
      偵字第3622號卷第20、44頁，95年度毒偵字第4112號卷第
      6 、7 頁）；復有被告所有之第一級毒品海洛因1 包（警
      秤毛重約0.2 公克）扣案，及卷附之照片3 張可資佐證（
      見臺灣彰化地方法院檢察署95年度毒偵字第3622號卷第18
      、19、59、60頁），是認被告自白核與事實相符。
（二）依鑑識實務，按海洛因施用入人體後水解還原成嗎啡，再
      循嗎啡之代謝方式排出體外，且吸食或施打煙毒者，經人
      體代謝作用於8 小時內，即有30％之量排出，24小時之後
      ，續有約剩餘量之90％再排出，72小時之後仍有剩餘微量
      排出，吸食或施打者個人體質不同，其排出時間亦會有差
      異；次按甲基安非他命經口服投與後，約70％於24小時內
      自尿液中排出，其尿液內甲基安非他命成分之檢出，與其
      投與甲基安非他命方式、投與量、個人體質、採尿時間、
      檢測儀器之精密有關，通常採尿液是否呈陽性反應，應以
      投與後24小時所採為宜，一般可驗出甲基安非他命成分之
      最長時間為1 日至5 日。是依上開說明，佐以被告前揭尿
      液檢驗報告，被告自白於前揭時間分別施用第一級毒品海
      洛因、第二級毒品甲基安非他命各2 次等語，足認被告自
      白核與事實相符，堪可採為論罪科刑之依據。
（三）被告前因施用毒品案件，經本院於90年2 月9 日以90年度
      毒聲字第455 號裁定送強制戒治，嗣經停止戒治付保護管
      束、撤銷停止戒治再令戒治，而於92年3 月8 日執行完畢
      釋放，此有臺灣高等法院被告前案紀錄表及臺灣彰化地方
      法院檢察署刑案資料查註紀錄表各1 份在卷可參。是其乃
      於強制戒治執行完畢後5 年內再犯本件施用毒品罪，依毒
      品危害防制條例第23條第2 項之規定，即應依法追訴。
三、核被告甲○○所為，係犯毒品危害防制條例第10條第1 項、
    第2 項之施用第一級、第二級毒品罪嫌。其各施用第一、二
    級毒品2 次前後持有之低度行為，分別為施用之高度行為所
    吸收，均不另論罪。被告所犯上開4 罪間，犯意各別，行為
    殊異，應分論併罰。又被告前曾於93年間，因施用毒品案件
    ，經本院於90年6 月18日以90年度訴字第314 號判處有期徒
    1 年2 月確定；又因連續施用第一級毒品案件，經本法院於
    91 年12 月15日以91年度訴字第1278號判處有期徒刑8 月確
    定，上開2 案接續執行，甫於93年12月6 日因假釋期滿未經
    撤銷視為執行完畢，此有臺灣高等法院被告前案紀錄表及臺
    灣彰化地方法院檢察署刑案資料查註紀錄表各1 份在卷可憑
    。其於受有期徒刑執行完畢後，5 年以內故意再犯本件有期
    徒刑以上之4 罪，均為累犯，應各依刑法第47條第1 項規定
    ，加重其刑。爰審酌被告前因施用毒品犯行曾經強制戒治，
    竟又再施用毒品不輟，無視於毒品對於自身健康之戕害及國
    家對於杜絕毒品犯罪之禁令，惡性非輕，兼衡其因車禍受傷
    成殘（見本院95年度訴字第1981號卷第37頁），出於為求止
    痛之動機、與自始坦承犯行，及本於施用毒品犯罪之人，亦
    為「病人」之考量等一切情狀，就其所犯上開4 罪分別量處
    如主文所示之刑，並定其應執行之刑。至扣案之白色粉末 1
    包（警秤毛重約0.2 公克），係被告所有，供其於95年9 月
    5 日晚上7 時許施用之第一級毒品海洛因，業經被告供承在
    卷（見臺灣彰化地方法院檢察署95年度毒偵字第3622號卷第
    11 頁 ，本院95年度訴字第1981號卷第35頁），參以被告尿
    液確呈第一級毒品海洛因於人體代謝後之嗎啡陽性反應，已
    敘明如前，堪認屬實，應依毒品危害防制條例第18條第1 項
    前段規定，併予宣告沒收銷燬之。
四、公訴意旨另以：被告自95年9 月5 日晚上7 時許起至同年月
    18日下午6 時許前，多次施用第一級毒品海洛因；及自95年
    9 月5 日採尿前4 日內某時起，至同年月20日採尿前4 日內
    某時前，多次施用第二級毒品甲基安非他命，分別具違反毒
    品危害防制條例第10條第1 項、第2 項之罪嫌。然按犯罪事
    實應依證據認定之，無證據不得認定犯罪事實，刑事訴訟法
    第154 條第2 項定有明文；復按被告之自白，不得作為有罪
    判決之唯一證據，仍應調查其他必要之證據，以察其是否與
    事實相符，刑事訴訟法第156 條第2 項亦有明文。公訴人認
    被告涉有此部分之犯行，無非係以被告之自白為其唯一之論
    據，查被告固於警詢、偵訊時坦認自95年9 月5 日晚上7 時
    許起至同年月18日下午6 時許前，多次施用第一級毒品海洛
    因；及自95年9 月5 日採尿前4 日內某時起，至同年月20日
    採尿前4 日內某時前，多次施用第二級毒品甲基安非他命，
    然除被告唯一之自白外，並無其他證據足以佐認與事實相符
    ，依前開刑事訴訟法所定之證據法則，自難逕認被告確於自
    95年9 月5 日晚上7 時許起至同年月18日下午6 時許前，多
    次施用第一級毒品海洛因；及自95年9 月5 日採尿前4 日內
    某時起，至同年月20日採尿前4 日內某時前，多次施用第二
    級毒品甲基安非他命。此外，復查無其他積極之證據足認被
    告有何此部分之施用海洛因、甲基安非他命犯行。惟公訴人
    認此部分與前開被告經判決有罪之施用海洛因2 次、施用甲
    基安非他命2 次之犯行間，分別具有包括一罪之關係，爰均
    不另為無罪之諭知，附此敘明。
據上論斷，應依刑事訴訟法第273 條之1 第1 項、第299 條第 1
項前段，毒品危害防制條例第10條第1 項、第2 項、第18條第 1
項前段，刑法第11條前段、第47條第1 項、第51條第5 款，判決
如主文。
本案經檢察官莊佳瑋到庭執行職務。
中    華    民    國    95    年    12    月    29    日
                  刑事第一庭    法  官  林秉暉
以上正本證明與原本無異。
如不服本判決，應於判決送達後10日內，向本院提出上訴狀 (須
附繕本)。
中    華    民    國    95    年    12    月    29    日
                                書記官  梁高賓
毒品危害防制條例第10條
施用第一級毒品者，處6 月以上5 年以下有期徒刑。
施用第二級毒品者，處3年以下有期徒刑。


司法院資訊處製作；財團法人民間司法改革基金會備份。
